【裁判字號】    92,上易,290
【裁判日期】    920826
【裁判案由】    清償借款
【裁判全文】
臺灣高等法院臺中分院民事裁定  九十二年度上易字第二九○號
      上  訴  人  甲○○○○○.
      被  上訴人  乙○○
右當事人間請求清償借款事件，上訴人對於中華民國九十二年五月二十七日臺灣臺中
地方法院九十二年度訴字第九八八號第一審判決提起上訴，其中關於上訴人追加之訴
部分，本院裁定如左：
      主      文
追加之訴駁回。
追加之訴訴訟費用由上訴人負擔。
       理      由
一、按訴狀送達後，原告不得將原訴變更或追加他訴；又訴之變更或追加，於第二審
    訴訟程序，除有民事訴訟法第二百五十五條第一項第二款至第六款情形外；非經
    他造同意，不得為之；民事訴訟法第二百五十五條第一項、第四百四十六條第一
    項分別定有明文。次按民事訴訟法第二百五十五條第一項第二款所謂請求之基礎
    事實同一，係指變更或追加之訴與原訴之主要爭點有其共同性，各請求所主張之
    利益在社會生活上可認係屬同一或關連之紛爭，而就原請求之訴訟及證據資料，
    於繼續審理時，在相當程度範圍內具有同一性或一體性，得期待於後請求之審理
    予以利用，俾先後兩請求得在同一程序中一併解決，避免重複審理者（最高法院
    九十年度台抗字第二八七號裁定要旨參照）。本件上訴人於原審本於消費借貸之
    法律關係，請求被上訴人給付上訴人新臺幣（下同）二百萬元，及其中一百萬元
    ，自民國（下同）八十八年三月二十八日起，另一百萬元自訴狀繕本送達翌日起
    ，均至清償日止，按年息百分之五計算之利息。嗣上訴本院後，主張被上訴人代
    登飛企業股份有限公司（以下簡稱登飛公司）向上訴人借貸之一百萬元，於借貸
    之初有向上訴人保證願與登飛公司同負責任，並簽發同時加蓋其個人章與公司章
    之本票交上訴人收執，以示其個人願登飛公司與共同負擔此債務或為此債務之連
    帶保證人，上訴人乃允諾借款；並主張依據連帶債務、保證之法律關係，併為前
    揭聲明之請求依據；因其主張之訴訟標的法律關係不同，核屬訴之追加。查消費
    借貸物返還請求權與保證債務代負履行責任之構成要件迥異，二者之訴訟及證據
    資料並不具同一性，原請求之訴訟及證據資料於追加之訴尚無利用之餘地，且被
    上訴人對於上訴人訴之追加表示不同意，揆之前揭說明，上訴人追加之訴不合法
    ，自不應准許。
二、據上論結，本件上訴人追加之訴不合法，依民事訴訟法第四百六十三條、第二百
    四十九條第一項第六款、第九十五條、第七十八條，裁定如主文。
中      華      民      國    九十二    年      八      月    二十六    日
~B1民事第二庭審判長法  官  童有德
~B2                法  官  蔡秉宸
~B3                法  官  翁芳靜
右為正本係照原本作成。
不得抗告。
~B                書記官  陳麗玉
中      華      民      國    九十二    年      八      月    二十七    日
                                                                        Ｈ


司法院資訊處製作；財團法人民間司法改革基金會備份。
